【裁判字號】    97,審訴緝,68
【裁判日期】    971114
【裁判案由】    毒品危害防制條例
【裁判全文】
臺灣桃園地方法院刑事判決            97年度審訴緝字第68號
公  訴  人  臺灣桃園地方法院檢察署檢察官
被      告  甲○○
指定辯護人  本院公設辯護人  陳瑞明
上列被告因違反毒品危害防制條例案件，經檢察官提起公訴（96
年度毒偵字第4970號），嗣被告於準備程序進行中為有罪之陳述
，經本院合議庭裁定由受命法官獨任進行簡式審判程序後，聲請
改依協商程序而為判決，本院判決如下：
    主  文
甲○○施用第一級毒品，累犯，處有期徒刑捌月，扣案之海洛因
陸包連同包裝袋陸只（合計淨重拾點陸肆公克，空包裝總重壹點
捌壹公克）均沒收銷燬之；又施用第二級毒品，累犯，處有期徒
刑陸月，扣案之甲基安非他命拾玖包連同包裝袋拾玖只（驗前總
毛重玖拾點零伍公克）均沒收銷燬之，玻璃球吸食器壹只沒收。
應執行有期徒刑壹年，扣案之海洛因陸包連同包裝袋陸只（合計
淨重拾點陸肆公克、空包裝總重壹點捌壹公克）、甲基安非他命
拾玖包連同包裝袋拾玖只（驗前總毛重玖拾點零伍公克）均沒收
銷燬之、玻璃球吸食器壹只沒收。
    事實及理由
一、本件被告所犯係死刑、無期徒刑或最輕本刑為三年以上有期
    徒刑以外之罪，其於準備程序中就被訴事實為有罪之陳述，
    經本院告知簡式審判程序之旨，並聽取公訴人、被告及辯護
    人之意見後，爰依刑事訴訟法第273 條之1 第1 項規定合議
    裁定由受命法官獨任進行簡式審判程序。
二、被告甲○○前有竊盜及多次違反毒品危害防制條例等前科，
    其中於民國93年間，因竊盜案件，經本院以94年度桃簡字第
    87號判決判處有期徒刑4 月確定，於94年8 月23日易科罰金
    執行完畢。另於94年間，因違反毒品危害防制條例案件，經
    本院以94年度易字第1485號判決判處有期徒刑6 月確定，於
    95年9 月28日易科罰金執行完畢（均構成累犯）。
三、另被告曾於90年間，因施用毒品案件，經本院以90年度毒聲
    字第2367號裁定送觀察、勒戒後，認無繼續施用毒品傾向，
    於90年6 月19日執行完畢出所，並經臺灣桃園地方法院檢察
    署檢察官於同日以90年度毒偵字第1761號、第2019號為不起
    訴處分確定；又於91年間，因施用毒品案件，經本院以91年
    度毒聲字第3280號裁定送觀察、勒戒後，認無繼續施用毒品
    傾向，於92年5 月9 日執行完畢出所，並經臺灣桃園地方法
    院檢察署檢察官於同日以92年度毒偵字第652 號、92年度毒
    偵緝字第178 號為不起訴處分確定。又五年內之94年間，因
    施用毒品案件，經本院以94年度易字第1485號判決判處有期
    徒刑6 月確定。詎仍未戒除毒癮，明知海洛因、安非他命為
    毒品危害防制條例第2 條第2 項第1 款、第2 款所規定之第
    一、二級毒品，不得施用、持有，竟分別基於施用第一級毒
    品海洛因及第二級毒品安非他命之犯意，於96年8 月30日上
    午某時，在桃園縣八德市○○路○ 段428 巷15之1 號住處，
    分別施用第一級毒品海洛因及第二級毒品安非他命各1 次。
    嗣於同日21時30分許，在桃園縣中壢市○○路與中園路口為
    警查獲，並扣得其所有之第一級毒品海洛因6 包連同包裝袋
    6 只（合計淨重10.64 公克、空包裝總重1.81公克）、第二
    級毒品甲基安非他命19包連同包裝袋19只（驗前總毛重90.0
    5 公克，起訴書誤載為91.86 公克）、其所有供（但非專供
    ）施用第二級毒品所用之玻璃球吸食器1 只，及其所有但與
    本案施用第一、二級毒品無關之分裝袋51只、電子磅秤1 台
    、收支帳本2 本、現金新臺幣149,000 元、行動電話10支。
    案經桃園縣政府警察局移送臺灣桃園地方法院檢察署檢察官
    偵查後起訴。
四、證據名稱：
  (一)被告於警詢、偵訊及本院準備程序中之自白。
  (二)桃園縣政府警察局被採尿人尿液暨毒品真實姓名與編號對照
    表暨臺灣檢驗科技股份有限公司濫用藥物尿液檢驗報告、法
    務部調查局鑑定書、內政部警政署刑事警察局鑑定書各1 紙
    附卷可稽。
  (三)海洛因6 包連同包裝袋6 只（合計淨重10.64 公克、空包裝
    總重1.81公克）、甲基安非他命19包連同包裝袋19只（驗前
    總毛重90.05 公克）、玻璃球吸食器1 只扣案可資佐證。
五、本件經檢察官與被告於審判外達成協商之合意且被告已認罪
    ，其合意內容為：就其施用第一級毒品部分，被告願受科刑
    範圍為有期徒刑8 月，就其施用第二級毒品部分，被告願受
    科刑範圍為有期徒刑6 月，應執行有期徒刑1 年。經查，上
    開協商合意並無刑事訴訟法第455 條之4 第1 項所列情形之
    一，檢察官聲請改依協商程序而為判決，本院爰不經言詞辯
    論，於協商合意範圍內為協商判決，合予敘明。
六、附記事項：
    扣案之海洛因6 包連同包裝袋6 只（合計淨重10.64 公克、
    空包裝總重1.81公克），經送驗結果，確含海洛因成分，有
    法務部調查局鑑定書1 紙在卷可稽，扣案之安非他命19包連
    同包裝袋19只（驗前總毛重90.05 公克），經送驗結果，確
    含甲基安非他命成分，有內政部警政署刑事警察局鑑定書1
    紙在卷可稽，上開扣押物顯然含有甲基安非他命成分；均應
    依毒品危害防制條例第18條第1 項前段規定，沒收銷燬之；
    包裹第一、二級毒品海洛因、安非他命之包裝袋與前開毒品
    無從完全剝離，併依毒品危害防制條例第18條第1 項前段規
    定，均沒收銷燬之。另扣案之玻璃球吸食器1 只，係被告所
    有，分別供（但非專供）其施用第二級毒品安非他命所用之
    物，業據其於本院準備程序中供明在卷，應依刑法第38條第
    1 項第2 款規定，宣告沒收。至扣案之分裝袋51只、電子磅
    秤1 台、收支帳本2 本、現金新臺幣14萬9000元、行動電話
    10支與本案被告犯行無關，毋庸由本院宣告沒收，附此敘明
    。
七、應適用之法條：刑事訴訟法第273 條之1 第1 項、第455 條
    之4 第2 、第455 條之8 ，毒品危害防制條例第10條第1 項
    、第2 項、第18條第1 項前段，刑法第11條、第47條第1 項
    、第51條第5 款、第38條第1 項第2 款。
八、本判決除有刑事訴訟法第455 條之4 第1 項第1 款、第2 款
    、第4 款、第6 款、第7 款所定情形之一，或違反同條第2
    項規定者外，不得上訴。
九、如不服本件判決，得自收受判決送達之日起10日內，向本院
    提出上訴書狀，上訴於第二審法院。
本案經檢察官潘怡華到庭執行職務。
中    華    民    國    97    年    11    月    14    日
                  刑事庭    法  官  徐  培  元
以上正本證明與原本無異。
                            書記官  楊  美  慧
中    華    民    國    97    年    11    月    14    日
附錄論罪科刑依據之法條：
毒品危害防制條例第10條
施用第一級毒品者，處 6 月以上 5 年以下有期徒刑。
施用第二級毒品者，處 3 年以下


司法院資訊處製作；財團法人民間司法改革基金會備份。
